臺灣桃園地方法院民事裁定　九十二年小上字第一二四號
　　上　訴　人　乙○
　　　　　　　　甲○○
?
　　被上訴人　　丙○○○
右當事人間請求返還墊款事件，上訴人對於中華民國九十二年十月二十一日本院中壢
簡易庭九十二年度壢小字第三九四號第一審小額判決提起上訴，本院裁定如左：
    主      文
上訴駁回。
第二審訴訟費用新台幣壹仟伍佰元由上訴人負擔。
    理      由
一、按對於小額程序之第一審裁判之上訴，非以其違背法令為理由，不得為之，民事
    訴訟法第四百三十六條之二十四第二項定有明文。而所謂違背法令，依同法第四
    百三十六條之三十二第二項規定準用同法第四百六十八條、第四百六十九條第一
    款至第五款結果，係指判決不適用法規或適用不當者，以及(一)判決法院之組織不
    合法者(二)依法律或裁判應迴避之法官參與裁判者(三)法院於權限之有無辨別不當或
    違背專屬管轄之規定者(四)當事人於訴訟未經合法代理者(五)違背言詞辯論之公開之
    規定者。又同法第四百三十六條之二十五亦規定小額程序之上訴狀內應記載上訴
    理由，表明下列二款事項：即(一)原判決所違背之法令及其具體內容(二)依訴訟資料
    可認為原判決有違背法令之具體事實。即上訴人於上訴狀或理由書內應有具體之
    指摘，並揭示該法規之條項或內容，若係成文法以外之法則，應揭示該法則之旨
    趣，倘為司法院之解釋或最高法院之判例，則應揭示該判解之字號或其內容，上
    訴狀或理由書如未依此項方法表明者，即難認為已對原判決違背法令有具體之指
    摘，故如僅就自己主張重加陳述或就原審取捨證據任加指摘，並未具體指出原判
    決違背何等法規，其上訴自難認為合法（最高法院七十一年度台上字第三一四號
    判例意旨參照）。
二、本件上訴人就原判決向本院合議庭提起上訴，於民國（下同）九十二年十一月五
    日提出之上訴狀所表明之上訴理由係：(一)被上訴人以訴外人劉綢名義向蘆竹地政
    事務所申請繼承登記，因逾期未補正相關資料而遭退件，該筆登記費可依土地登
    記規則第五十一條第一項第二款規定辦理退費，被上訴人怠於申請者，此部分之
    請求，應予駁回，原審以上訴人未具體說明被上訴人有何過失致增加此部分之支
    出，非有理由；(二)被上訴人於六十八年一月十七日繳納系爭土地之遺產稅，迨八
    十四年間對訴外人劉順開提起確認之訴，其請求權之行使客觀上無法律上之障礙
    達十六年之久，早已罹於請求權時效，原審以八十七年三月十八日作為消滅時效
    之起算日，進而為不利上訴人之判斷，實有未洽；(三)本件繼承並無所謂「判決繼
    承」之情形，該訴訟事件乃被上訴人與訴外人劉順開間「確認收養關係不存在」
    之爭執，要與本件繼承登記無涉；且被上訴人於提起訴訟之始，其主觀上並無所
    謂「訴訟利益及於全體繼承人而代為提起訴訟」之意思，以此訴訟費用加諸繼承
    登記費用，並非公允等語。
三、經核上訴人所陳之前開上訴理由，僅係就原審法院取捨證據、認定事實之職權行
    使，指摘其為不當，而未具體表明究有如何合於不適用法規、適用法規不當、或
    民事訴訟法第四百六十九條所列各款之情形，且依訴訟資料可認為原判決有違背
    法令之具體事實，難認對該判決已有具體之指摘，揆諸首揭說明，本件上訴自難
    認為合法，應予駁回其上訴。並依民事訴訟法第四百三十六條之三十二準用第四
    百三十六條之十九第一項之規定確定本件訴訟費用額（第二審裁判費新台幣一千
    五百元）如主文第二項所示之金額。
四、依民事訴訟法第四百三十六條之三十二第一項、第二項、第四百三十六條之十九
    、第四百四十四條第一項前段、第九十五條、第七十八條，裁定如主文。
中　　　華　　　民　　　國　　九十三　　年　　　二　　　月　　二十七　　日
                                    臺灣桃園地方法院民事第二庭
~B審判長法官　邱瑞祥
~B法　　　官　管靜怡
~B法　　　官　劉佩宜
右為正本係照原本作成
本裁定不得抗告
中　　　華　　　民　　　國　　九十三　　年　　 　二 　　月　　 二十七　　日
~B法院書記官　吳仁心
